臺灣高等法院臺中分院刑事判決
110年度上易字第974號
上  訴  人  臺灣臺中地方檢察署檢察官
上  訴  人  
即  被  告  楊惠丞



上列上訴人等因被告妨害名譽案件，不服臺灣臺中地方法院110
年度易字第458號中華民國110年10月21日第一審刑事判決（起訴
案號：臺灣臺中地方檢察署109年度偵字第16594號），提起上訴
，本院判決如下：
    主  文
上訴駁回。
    事  實
一、楊惠丞與劉昭村前有糾紛，楊惠丞基於公然侮辱、散布文字
    誹謗之犯意，於附表一所示時間，在不詳地點，以不詳方式
    連結網際網路，以其所使用之社群網站臉書帳號「楊惠丞」
    （起訴書原載「Ashley Yang(楊惠丞)」，應予更正），在
    劉昭村所申請臉書帳號「昭村」所發佈張貼未設有閱覽權限
    而不特定多數人得以共見共聞之貼文下方留言欄，接續張貼
    如附表一編號1至編號4所示內容文字，以及在「我是太平人
    」粉絲專頁，張貼未設有閱覽權限而不特定多數人得以共見
    共聞如附表一編號5所示內容文字，供不特定多數人閱覽，
    而以如附表一編號3、編號4所示「下三白」文字公然辱罵劉
    昭村，足以貶損劉昭村之人格及名譽，且指述如附表一所示
    內容，意指劉昭村設計假帳號「盧晏苹」後，自己罵自己後
    提告、誣陷人，及偷用照片剪輯、自導自演後告人等不實內
    容之言論，據以指摘、傳述足以毀損劉昭村名譽之事。嗣劉
    昭村以其行動電話連結網際網路查看前揭臉書網頁時，始悉
    上情。
二、案經劉昭村訴由臺中市政府警察局太平分局報告臺灣臺中地
    方檢察署檢察官偵查起訴。
    理  由
一、證據能力：
  ㈠按被告以外之人（包括證人、鑑定人、告訴人、被害人及共
    同被告等）於審判外之陳述，雖不符刑事訴訟法第159條之1
    至之4等四條之規定，然經當事人於審判程序同意作為證據
    ，法院審酌該言詞陳述或書面陳述作成時之情況，認為適當
    者，亦得為證據；當事人、代理人或辯護人於法院調查證據
    時，知有刑事訴訟法第159條第1項不得為證據之情形，而未
    於言詞辯論終結前聲明異議者，視為有前項之同意，同法第
    159條之5定有明文。立法意旨在於傳聞證據未經當事人之反
    對詰問予以核實，原則上先予排除。惟若當事人已放棄反對
    詰問權，於審判程序中表明同意該等傳聞證據可作為證據；
    或於言詞辯論終結前未聲明異議，基於尊重當事人對傳聞證
    據之處分權，及證據資料愈豐富，愈有助於真實發見之理念
    ，且強化言詞辯論主義，使訴訟程序得以順暢進行，上開傳
    聞證據應均具有證據能力，不以未具備刑事訴訟法第159條
    之1至第159條之4所定情形為限（最高法院104年度第3次刑
    事庭會議決議參照）。查本件以下所引用之被告以外之人於
    審判外之供述證據，因上訴人即被告楊惠丞於本院準備程序
    中，表示：同意有證據能力等語（見本院卷第61頁至第66頁
    ），且被告未於本院審判期日到庭聲明異議（見本院卷第14
    1頁至第149頁），本院審酌上開供述證據資料製作時之情況
    ，並無不當取供及證明力明顯過低之瑕疵，認以之作為證據
    應屬適當，揆諸前開規定，應認均具證據能力。
  ㈡至於本院以下援引之其餘非供述證據資料，因與犯罪事實具
    有關聯性，且為執法人員依法所取得，並無不得作為證據之
    事由，且檢察官與被告於本院審理期間對該等資料之證據能
    力，亦均不爭執，且其中關於刑事訴訟法第164條第2項規定
    ，證物如為文書部分，係屬證物範圍。該等可為證據之文書
    ，已經依法踐行調查證據之程序，即提示或告以要旨，自具
    有證據能力，併此敘明。 
二、認定犯罪事實所憑證據及理由
    訊據被告矢口否認有公然侮辱與誹謗之犯行，辯稱：我承認
    張貼如附表一所示內容不實且涉及侮辱，但臉書帳號「楊惠
    丞」不是我的臉書帳號，所以附表一所示之內容不是我張貼
    的，而且臉書「楊惠丞」的帳號，經檢察官查證確認並無此
    帳號等語。惟查：
　㈠臉書帳號「楊惠丞」於附表一所示之時間，在告訴人劉昭村
    所申請臉書帳號「昭村」所發佈張貼未設有閱覽權限而不特
    定多數人得以共見共聞之貼文下方留言欄，接續張貼散布如
    附表一編號1至編號4所示內容文字；以及在「我是太平人」
    粉絲專頁，張貼未設有閱覽權限而不特定多數人得以共見共
    聞如附表一編號5所示內容文字，供不特定多數人閱覽之情
    ，業據告訴人於警詢與偵查中指證明確（見偵查卷第19頁至
    第21頁、第77頁、第78頁、第103頁至第105頁、第127頁至
    第129頁），復經本院當庭勘驗告訴人於偵查中所提出以手
    機螢幕錄影方式攝錄臉書內容之勘驗筆錄在卷可稽（見原審
    卷㈠第155頁至第157頁），並有如附表一所示臉書網頁擷取
    照片在卷可證，堪以認定。
　㈡原審當庭勘驗告訴人於偵查中所提出以手機螢幕錄影方式攝
    錄臉書內容之畫面，勘驗結果為：臉書帳號「楊惠丞」在臉
    書帳號「昭村」之貼文留言處張貼：「‧‧‧我的良民證清清
    白白的‧‧‧」等語，旋於民國109年1月13日在該留言下方張
    貼中華民國臺中市政府警察局於109年1月8日核發被告之警
    察刑事紀錄證明（即俗稱良民證）照片乙情，有原審勘驗筆
    錄及上開畫面截圖在卷可稽（見原審卷㈠第155頁至第157頁
    、第79頁、第91頁）。而被告於108年12月17日至臺中市政
    府警察局申請，經臺中市政府警察局於109年1月8日核發被
    告之警察刑事紀錄證明之情，有臺中市政府警察局110年5月
    25日中市警外字第1100036630號函暨檢附之被告警察刑事紀
    錄證明申請書及核發資料影本在卷可查（見原審卷㈠第241至
    245頁），且被告於原審中亦自陳：我於109年間有聲請過警
    察刑事紀錄證明，上開警察刑事紀錄證明係我去申請的等語
    （見原審卷㈠第154頁、原審卷㈡第37頁）。則被告於109年1
    月8日經臺中市政府警察局核發警察刑事紀錄證明，臉書帳
    號「楊惠丞」旋於109年1月13日在臉書帳號「昭村」之貼文
    留言處張貼該警察刑事紀錄證明照片，時間密接，足認臉書
    帳號「楊惠丞」於109年1月間應係被告所使用之臉書帳號，
    被告始能以臉書帳號「楊惠丞」將自己甫取得之警察刑事紀
    錄證明照片張貼在臉書帳號「昭村」之貼文留言處，從而，
    堪認如附表一所示內容係被告以臉書帳號「楊惠丞」所張貼
    。
　㈢告訴人提起本案告訴後，被告雖曾於110年5月6日向臺灣臺中
    地檢署申告告訴人涉嫌偽造文書案件，申告意旨略以：告訴
    人於109年6月前之某日，開設「楊惠丞」之臉書帳號（http
    s://www.facebook.com/ashley.yang.3517）並將被告之照
    片設為大頭照等語。經臺灣臺中地方檢察署以未發現告訴人
    涉及刑事不法之具體事證而結案，理由略以：被告於110年5
    月6日至地檢署申告後即未到庭，而觀被告申告時提供之資
    料中雖有臉書帳號「昭村」發表與被告相關之文章，然此僅
    能證明被告與告訴人間曾有糾紛，而與該「楊惠丞」之臉書
    帳號是否由被告開設完全無關。又現連結上開「楊惠丞」臉
    書帳號網址結果為（無法瀏覽此頁面），該臉書帳號並不存
    在，是亦無法向美商臉書公司調閱該帳號之用戶註冊資訊。
    故本件被告指述告訴人冒用名義開設臉書帳號乙節，要難採
    信。此外復查無特定人涉有犯罪嫌疑，已予結案等語，有臺
    灣臺中地檢署110年9月10日函1份附卷可稽（見本院卷第77
    頁至第79頁），可證告訴人指控「楊惠丞」的臉書帳號，係
    告訴人冒名申設，並非事實。而上開函文記載：「現連結上
    開「楊惠丞」臉書帳號網址結果為（無法瀏覽此頁面），該
    臉書帳號並不存在」等語（見本院卷第77頁），僅能證明「
    楊惠丞」帳號之臉書，於110年5月6日提出申告後，迄至臺
    灣臺中地檢署於同年9月10日函覆前的某個時點或某段期間
    ，上網連結的結果，呈現「無法瀏覽此頁面」之訊息，並不
    足以證明「楊惠丞」帳號的臉書自始即不存在。蓋本案發生
    時間為109年1月間，距離被告提出申告時，已逾近5個月，
    可能因事後被告關閉臉書帳號或更換帳號，亦可能承辦檢察
    官嘗試連結過程發生網路故障或其他原因，以致呈現「無法
    瀏覽此頁面」的狀態，未必係因「楊惠丞」臉書帳號不存在
    。且本案發生後的「現今」，「楊惠丞」的臉書帳號不存在
    ，不等同於「過往」即本案發生當時，「楊惠丞」的臉書帳
    號不存在。被告以臺灣臺中地檢署上開函文，主張根本就不
    存有「楊惠丞」臉書帳號，顯屬斷章取意，而不可採。
　㈣被告在告訴人所申請臉書帳號「昭村」所發佈張貼未設有閱
    覽權限而不特定多數人得以共見共聞之貼文下方留言欄，以
    文字接續張貼散布如附表一編號3、編號4所示內容文字，而
    以「下三白」文字辱罵告訴人，有臉書網頁擷取照片附卷可
    查（見偵卷第61頁、原審卷㈠第93頁），足認被告以上開方
    式公然侮辱告訴人。是被告上開所為，業已該當公然侮辱之
    罪責。
　㈤被告在告訴人所申請臉書帳號「昭村」所發佈張貼未設有閱
    覽權限而不特定多數人得以共見共聞之貼文下方留言欄，字
    接續張貼散布如附表一編號1至編號4所示，以及在「我是太
    平人」粉絲專頁，張貼未設有閱覽權限而不特定多數人得以
    共見共聞如附表一編號5所示，乃以告訴人設計假帳號「盧
    晏苹」後，自己罵自己後提告、誣陷人，及偷用照片剪輯、
    自導自演後告人等不實內容之言論，指摘、傳述足以毀損告
    訴人名譽之事，而構成散布文字誹謗罪。茲分述如下：
　⒈被告於107年6月3日，以其所申請臉書帳號「盧晏苹」在告訴
    人所申請之臉書帳號「昭村」個人頁面上，接續發佈文字貼
    文，具體指摘告訴人濫訟，再變造證據，藉此誣賴他人，如
    不順其意，即跟蹤之，暗指告訴人藉此手段意欲索取財物或
    危害他人性命等不實事項，並謾罵告訴人情緒控管欠佳、易
    爆怒，經臺灣臺中地檢署檢察官於108年5月29日以108年度
    偵續字第65號起訴書提起公訴，經臺灣臺中地方法院於109
    年3月16日以108年度易字第1936號判決認定被告涉犯刑法第
    310 條第2項之散布文字誹謗罪，而判處被告處拘役30日，
    並經本院於109年7月7日以109年度上易字第498號判決上訴
    駁回確定之情，有前揭判決及被告之臺灣高等法院被告前案
    紀錄表在卷可稽（見原審卷㈠第25頁至第26頁、第113頁至第
    135頁）。而告訴人就該案對被告提起刑事附帶民事訴訟案
    件，經臺灣臺中地方法院刑事庭以108年度附民字第626號裁
    定移送該院民事庭後，經臺灣臺中地方法院民事庭於109年7
    月29日以109年度中簡字第1540號判決被告應給付告訴人新
    臺幣4萬元及利息，該判決並於109年10月30日確定，有前揭
    裁定、判決書、判決確定證明書影本在卷可查（見原審卷㈠
    第213頁至第223頁、原審「妨害名譽」資料卷第85頁至第90
    頁、第103頁至第105頁、第115頁）。可知，經法院調查證
    據後，業已認定臉書帳號「盧晏苹」為被告所申請，且被告
    曾於107年6月3日以臉書帳號「盧晏苹」散布誹謗告訴人之
    文字。
　⒉告訴人於105年2月18日、25日，在其臉書個人塗鴉牆上公開
    張貼文字內容及分享留言並加註文字，以客觀上足以貶損人
    格與社會評價之文字嘲弄被告，經臺灣臺中地方法院於106
    年4月12日以105年度易字第1051號判決告訴人涉犯刑法第30
    9條第1項之公然侮辱罪，處拘役50日，經本院於106年8月23
    日以106年度上易字第803號判決上訴駁回確定等情，有前揭
    判決及告訴人之臺灣高等法院被告前案紀錄表在卷可稽（見
    原審卷㈠第41頁至第55頁），是告訴人前案係以自己臉書帳
    號張貼或分享留言且加註文字方式公然侮辱被告，並無以偷
    用照片剪輯與自導自演方式誣陷他人之情形。
　⒊依上說明，臉書帳號「盧晏苹」係本案被告所申請，且被告
    曾於107年6月3日以臉書帳號「盧晏苹」散布誹謗告訴人之
    文字，被告卻張貼如附表一所示內容，指稱告訴人設計假帳
    號「盧晏苹」後，自己罵自己後提告、誣陷人，即係以散布
    不實事項以毀損告訴人之名譽。告訴人前曾為公然侮辱被告
    之行為，然告訴人我犯公然侮辱行為，係以其自己之臉書帳
    號為之，並非以偷用照片剪輯、自導自演等方式。是被告所
    張貼如附表一所示之文字內容，顯屬不實，被告於本院準備
    程序中亦不否認附表一所示文字內容與事實不符（見本院卷
    第59頁），且係意圖散布於眾，而指摘、傳述足以毀損告訴
    人劉昭村名譽之事。是以被告上開所為，業已該當散布文字
    誹謗之罪責。
　㈥綜上所述，本案事證已臻明確，被告前揭所辯，均無可採，
    是被告上開公然侮辱與誹謗之犯行，均堪認定，應依法論科
    。　
三、論罪科刑：
　㈠核被告所為，係犯刑法第309條第1項公然侮辱罪、刑法第310
    條第2項之散布文字誹謗罪。
　㈡被告於附表一編號3、編號4所示之時間，張貼如附表一編號3
    、編號4所示「下三白」等語對告訴人辱罵，係於密接之時
    地所為，各行為之獨立性極為薄弱，依一般社會健全觀念，
    在時間差距上，難以強行分開，在主觀上顯係基於單一之犯
    意，接續公然侮辱，應認係屬接續犯。被告於附表一所示之
    時間，以附表一所示方式散布文字誹謗告訴人之犯行，亦係
    於密接之時地所為，各行為之獨立性極為薄弱，依一般社會
    健全觀念，在時間差距上，難以強行分開，在主觀上顯係基
    於單一之犯意，接續誹謗，應認係屬接續犯，而各為包括之
    一罪。
　㈢被告以一行為同時觸犯刑法第309條第1項公然侮辱罪、刑法
    第310條第2項之散布文字誹謗罪，為想像競合犯，應依刑法
    第55條前段規定，從一重之散布文字誹謗罪處斷。　　
四、原審認被告罪證明確，適用刑法第309條第1項、第310條第2
    項、第55條前段、第41條第1項前段、刑法施行法第1條之1
    第1項等規定，審酌被告不思以理性方式溝通及處理事情，
    竟為上開犯行，法治觀念薄弱，實屬可責，應予非難，並參
    酌被告犯罪之動機、目的、手段、犯罪後否認犯行之犯後態
    度、未與告訴人和解或調解成立，亦未賠償告訴人，暨告訴
    人所受之損害，且兼衡被告之教育智識程度、生活狀況（詳
    見原審卷㈡第46頁）、素行品行等一切情狀，量處被告拘役5
    0日，並諭知易科罰金之折算標準。經核原審採證、認事與
    用法，均無違誤或不當，量刑亦屬適當，未違比例、公平或
    罪刑相當等原則，應予維持。被告以前詞否認犯罪，而提起
    上訴，固無理由；檢察官以被告除犯如附表一所示部分外，
    尚曾以臉書帳號「艾栗」、「Allahabad Allahabad」張貼
    如附表二所示文字內容，另涉犯公然侮辱與散布文字誹謗部
    分，經原判決「不另為無罪諭知」為不當，而提起上訴，亦
    無理由，均應予駁回。
五、不另為無罪諭知：
　㈠公訴意旨略以：被告與告訴人前有訴訟糾紛，被告意圖散布
    於眾，基於加重誹謗、公然侮辱之犯意，於附表二所示時間
    ，在不詳地點，以不詳方式連結網際網路，以其向臉書社群
    網站申請之「艾栗」、「Allahabad Allahabad」等帳號，
    在告訴人所申請之臉書帳號「昭村」頁面，接續張貼如附表
    二所示內容之文字，使不特定多數人得以點選該網頁觀覽前
    開文字，以此方式誹謗、公然侮辱，致貶損告訴人於社會之
    評價。而認被告此部分亦涉犯刑法第309條第1項之公然侮辱
    罪、刑法第310條第2項之加重誹謗罪嫌等語。
  ㈡按犯罪事實應依證據認定之，無證據不得認定犯罪事實；不
    能證明被告犯罪者應諭知無罪之判決，刑事訴訟法第154條
    第2項、第301條第1項分別定有明文。次按，認定犯罪事實
    所憑之證據，雖不以直接證據為限，間接證據亦包括在內；
    然無論直接或間接證據，其為訴訟上之證明，須於通常一般
    之人均不致於有所懷疑，而得確信其為真實之程度者，始得
    據之為有罪之認定，倘其證明尚未達到此一程度，而有合理
    性懷疑之存在時，即難遽採為不利被告之認定（最高法院76
    年度台上字第4986號判決可供參照）。再按，刑事訴訟法第
    161條第1項規定：檢察官就被告犯罪事實，應負舉證責任，
    並指出證明之方法。因此，檢察官對於起訴之犯罪事實，應
    負提出證據及說服之實質舉證責任。倘其所提出之證據，不
    足為被告有罪之積極證明，或其指出證明之方法，無從說服
    法院以形成被告有罪之心證，基於無罪推定之原則，自應為
    被告無罪判決之諭知（最高法院92年度台上字第128號判決
    足資參照）。
  ㈢公訴意旨認被告此部分亦涉犯刑法第309條第1項之公然侮辱
    罪、刑法第310條第2項之加重誹謗罪嫌，無非係以告訴人於
    警詢時及偵查中之指證、告訴人提出其臉書帳號「昭村」頁
    面，經被告以臉書帳號「艾栗」、「Allahabad Allahabad
    」等帳號貼文之擷圖畫面資料、光碟1片資為論據。
  ㈣訊據被告堅詞否認有附表二所示之公然侮辱、加重誹謗犯行
    ，辯稱：臉書帳號「艾栗」、「Allahabad Allahabad」不
    是我的臉書帳號，附表二所示之內容不是我張貼的等語。
　　經查：
　⒈檢察官於原審中稱：附表二編號1部分，公然侮辱部分係指「
    裝什麼慈悲心」；附表二編號2、3部分，不構成公然侮辱。
    附表二全部都構成加重誹謗，且與附表一部分時間密接，又
    侵害同一法益，故構成加重誹謗之接續犯一罪，與附表二編
    號1、附表一編號3、4公然侮辱罪成立想像競合，論以一罪
    等語（見原審卷㈠第151頁至第152頁），主張附表二所示部
    分，與起訴且經論罪科刑如附表一所示部分，具有接續犯或
    想像競合犯之一罪關係等語。
　⒉按告訴人之告訴，係以使被告受刑事訴追為目的，是其陳述
    是否與事實相符，仍應調查其他證據以資審認（最高法院52
    年度台上字第1300號判決參照）。復按，告訴人之告訴，係
    以使被告受刑事訴追為目的，是其陳述是否與事實相符，仍
    應調查其他證據以資審認。亦即須有補強證據資以擔保其陳
    述之真實性，使不至僅以告訴人之陳述，作為有罪判決之唯
    一證據。而所謂補強證據，則指除該陳述本身之外，其他足
    以證明犯罪事實確具有相當程度真實性之證據而言，且該必
    要之補強證據，須與構成犯罪事實具有關聯性之證據，非僅
    增強告訴人指訴內容之憑信性。是告訴人前後供述是否相符
    、指述是否堅決、有無攀誣他人之可能，其與被告間之交往
    背景、有無重大恩怨糾葛等情，僅足作為判斷告訴人供述是
    否有瑕疵之參考，因仍屬告訴人陳述之範疇，尚不足資為其
    所述犯罪事實之補強證據（最高法院100年度台上字第5811
    號判決要旨可參）。
　⒊告訴人固提出如附表二所示內容之臉書頁面截圖（見偵查卷
    第41頁、第47頁、第153頁）。然臉書帳號「艾栗」、「All
    ahabad Allahabad」之專屬連結均為「ashley.yang.7796」
    ；臉書帳號「楊惠丞」、「Ashley Yang(楊惠丞)」之專屬
    連結則為「ashley.yang.3517」，有該臉書帳號頁面截圖在
    卷可查（見偵查卷第39頁、第45頁、第53頁、原審卷㈠第89
    頁），可知，臉書帳號「艾栗」、「Allahabad Allahabad
    」之專屬連結與臉書帳號「楊惠丞」、「Ashley Yang(楊惠
    丞)」之專屬連結固同樣有「ashley.yang」，惟末4碼數字
    不同，尚難遽認係以同一帳戶更改帳號名稱。而告訴人於原
    審中陳稱：我判斷臉書帳戶「艾栗」之貼文是被告所張貼的
    ，因為內容提到「不是唸法律系的」及專屬連結是ashley.y
    ang，沒有其他證據。我判斷臉書帳號「Allahabad Allahab
    ad」是被告所申設的，是因為我看專屬連結之英文名稱都有
    ashley.yang，沒有其他證據等語（見原審卷㈠第266頁）。
    然查，專屬連結之用戶名稱係臉書帳戶申請人或使用人所自
    行輸入，縱輸入「ashley.yang」，不代表即係被告所申請
    之帳號。且「不是念法律系的」並不足以特定該帳號持有或
    使用者即為被告。又臉書帳號「艾栗」、「Allahabad Alla
    habad」並無任何可資辨識該帳號的申請人或使用者為何人
    之資訊，依罪疑唯輕及有疑唯利被告之原則，尚難難認「艾
    栗」、「Allahabad Allahabad」為被告所申請或使用的臉
    書帳號，進而亦無法認定附表二所示內容為被告所張貼，本
    院因而無從形成被告此部分有罪之確信。此外，並無其他足
    資證明被告有檢察官所指此部分犯行，此部分原應為無罪之
    諭知，惟此部分倘成立犯罪，與前開起訴經本院論罪科刑部
    分為接續犯之包括一罪關係，爰不另為無罪之諭知。
　⒋檢察官上訴意旨，主張告訴人於原審判決後，再經翻閱其手
    機内留存之108年10月15日手機截圖頁面，發現被告確有於1
    08年10月間，利用社群軟體「Instagram」創設名為「ashle
    yyang7796」之帳號使用，此有告訴人所提上訴聲請狀内檢
    附之「Instagram」截圖照片3紙可佐（見本院卷第21頁），
    是被告於「Instagram」之帳號取名，與附表一被告用以誹
    謗告訴人之「臉書」帳號「ashley.yang.7796」具有名稱使
    用上之同一性，應足佐證附表二用以誹謗告訴人名譽之臉書
    帳號確屬被告所使用無誤，原判決未斟酌此部分證據，而就
    附表二所示部分為被告不另為無罪諭知，尚有違誤，請求本
    院撤銷原判決，更為適當合法之判決等語。然查，告訴人提
    出「Instagram」之帳號「ashleyyang7796」，是否為被告
    申設或使用的「Instagram」帳號，尚無法單憑告訴人提出
    前述截圖照片3張，即可確認，故上訴意旨以前述截圖照片3
    張，據以推論附表二所示臉書帳號的申設人或使用人亦為被
    告，即屬無據。何況，「Instagram」用戶所使用帳號名稱
    即「ashleyyang7796」，與臉書帳號「艾栗」、「Allahaba
    d Allahabad」的專屬連結「https://www.facebook.com/as
    hley.yang.7796」，雖然名稱或文字上相同或雷同，但其原
    因可能係一時巧合，也可能該「Instagram」用戶刻意選用
    臉書帳號「艾栗」、「Allahabad Allahabad」專屬連結的
    內容，甚或其他原因，但此與「Instagram」使用「ashleyy
    ang7796」帳號名稱的用戶，與臉書使用「艾栗」、「Allah
    abad Allahabad」帳號的用戶，是否為同一人的判斷，並無
    關係，上訴意旨以「Instagram」使用「ashleyyang7796」
    帳號名稱的用戶，與臉書使用「艾栗」、「Allahabad Alla
    habad」帳號的用戶，因帳號名稱與「專屬連結」的用語相
    同，進而推斷兩個用戶同為被告，尚嫌率斷。是上訴意旨指
    摘原判決就附表二所示部分為被告不另為無罪諭知為不當，
    即無可採。
據上論斷，應依刑事訴訟法第368條，判決如主文。
本案經檢察官郭景銘提起公訴，檢察官張凱傑提起上訴，檢察官
陳燕瑩到庭執行職務。
中　　華　　民　　國　　111 　年　　6 　　月　　7 　　日
        　 刑事第一庭    審判長法　官  江  德  千
　　　　　　　　　　　　　　   法　官  簡  源  希
　　　　　　　　　　　　 　 　 法　官  高  增  泓                          
以上正本證明與原本無異。     
不得上訴。
                               書記官  黃  美  珍
　　　　　　　　　　　　　　　 
中　　華　　民　　國　　111 　年　　6 　　月　　7 　　日


附錄本判決論罪科刑法條全文：
刑法第309條
公然侮辱人者，處拘役或9千元以下罰金。
以強暴犯前項之罪者，處1年以下有期徒刑、拘役或1萬5千元以
下罰金。
　
刑法第310條
意圖散布於眾，而指摘或傳述足以毀損他人名譽之事者，為誹謗
罪，處1年以下有期徒刑、拘役或1萬5千元以下罰金。
散布文字、圖畫犯前項之罪者，處2年以下有期徒刑、拘役或3萬
元以下罰金。
對於所誹謗之事，能證明其為真實者，不罰。但涉於私德而與公
共利益無關者，不在此限。
附表一：
編號 時間 臉書帳號 張貼內容 張貼處 臉書網頁擷取照片卷頁 1 〈起訴書附表一編號4〉 109年1月2日 楊惠丞 劉昭村，你還在說謊，盧晏萍是你的帳號，自己罵自己，然後再到地檢書提告，利用我們沒有收到信，檢察官只是運用公權力找人說清楚。劉昭村把你的良民證刊出來，看誰才是有問題。 臉書帳號「昭村」所公開發佈張貼貼文下方之留言欄 見偵查卷第109頁、原審卷㈠第85頁 2 〈起訴書附表一編號5〉 109年1月18日 楊惠丞 你告人的目的不是為了公平正義，而是用這種求償方式向人索討金錢!什麼「是」（楊惠丞誤繕為「事」）種族歧視，臉皮厚，然後呢?用一個假臉書資料，然後收集我的個資，還收集錯誤!難怪老一輩說，男的身高與心胸一樣高! 同上 見偵查卷第61頁、原審卷㈠第93頁 3 〈起訴書附表一編號6〉 109年1月18日 楊惠丞 原來是你設計的假帳號，來誣陷人，目的就是要坑錢，還要求法院民事求償，只是法院不認同，這份求償書我還收著，這種告人就可以求償的卑鄙方法只有你，原來你到處收集很多人個資，不然怎麼知道誰是誰！自導自演！難怪下三白，相由心生！ 同上 見偵查卷第61頁、原審卷㈠第93頁 4 〈起訴書附表一編號7〉 109年1月18日 楊惠丞 阿陸仔，是你偷剪輯照片貼來的！而且你是不會說台語的大陸人吧~阿陸仔是指大陸人的台語簡稱！不要人家看你眼！就以為人家在瞪你！人家在笑！就以為人家在取笑你！這麼玻璃心，是要這麼坑！我如果要講你！根本不需要用別人的照片假帳號！你既然都知道是誰！那表示你早就收集好很多人的照片，自導自演，別在騙了，不然你怎麼會被關那50天，因為我又不是你第一個被告，之前還有那個豆腐雞吧！下三白 同上 見偵查卷第61頁、原審卷㈠第93頁 5 〈起訴書附表一編號8〉 109年1月19日 楊惠丞 劉昭村偷用照片剪輯，告人，自導自演，收集照片剪輯 到法院告人，然後向人提出民事求償沒成功，結果被判50天拘役，現在又在臉書用別人的照片誣陷給我，調查人家的私事，提供不實資料給檢察官，用自導自演的言論誣陷，在公開的社群媒體散佈不實言論資料，扮成受害者的樣子，原來偷帳號的人你認識， 你不講我還真的不知道。誣陷人告人真的只是為了要向人求償拿錢！ 「我是太平人」粉絲專頁（起訴書原載社團法人國際同濟會台灣總會粉絲專頁，應予更正） 見偵查卷第65頁 

附表二：不另為無罪諭知部分
編號 時間 臉書帳號 張貼內容 張貼處 1 民國108年12月初某日 艾栗 昭村（劉昭村）你不就那個繼父嗎?裝什麼慈悲心 帳號「昭村」之臉書 2 108年12月18日12時55分 Allahabad Allahabad 昭村（劉昭村）你這個詐騙集團，不要裝高尚了 同上 3 108年12月23日2時34分 艾栗 你到現在還利用人民有訴訟的自由，剪貼別人的照片，到處告人，檢察官只是職權起訴而已，為何是你被判刑呢？請不要把告人，當做斂財的工具，好好工作，別再利用司法，到處告人，然後向別人求償。確是在臉書上說誰誰誰怎樣，結果資料都是憑空想像的。建議你到大醫院精神科看診，你到處造謠的那個人，根本不是念法律系的，也不是台積電員工，全部是你想像的，別在拿假資料到法院亂告了。 同上